【裁判字號】    98,台上,2129
【裁判日期】    980416
【裁判案由】    違反槍砲彈藥刀械管制條例
【裁判全文】
最高法院刑事判決            九十八年度台上字第二一二九號
上  訴  人  甲○○
選任辯護人  蔡雲璽律師
上列上訴人因違反槍砲彈藥刀械管制條例案件，不服台灣高等法
院中華民國九十八年二月十七日第二審更審判決（九十七年度上
更(一)字第五三七號，起訴案號：台灣桃園地方法院檢察署八十八
年度偵字第一０五二０號），提起上訴，本院判決如下：
    主  文
上訴駁回。
    理  由
按刑事訴訟法第三百七十七條規定：上訴於第三審法院，非以判
決違背法令為理由不得為之；是提起第三審上訴，應以原判決違
背法令為理由，係屬法定要件。如果上訴理由書狀並未依據卷內
訴訟資料，具體指摘原判決不適用何種法則或如何適用不當，或
所指摘原判決違法情事，顯與法律規定得為第三審上訴理由之違
法情形不相適合時，均應認其上訴為違背法律上之程式，予以駁
回。上訴人甲○○上訴意旨略以：(一)上訴人係於案發當日（即民
國八十八年七月十二日）去找楊敏男（已判處罪刑確定）要租金
，不知楊敏男等人要去處理債務，亦不知他們有攜帶槍、彈，原
判決遽論處上訴人共同未經許可持有衝鋒槍罪刑，顯有違誤。(二)
證人即共同正犯楊世剛（通緝中）之警詢筆錄乃被告以外之人於
審判外之陳述，依刑事訴訟法第一百五十九條第一項規定，不得
作為證據，乃原判決引用證人楊世剛於警詢中之陳述作為不利於
上訴人之認定，又未說明該傳聞證據例外得為證據之理由，有判
決理由不備之違誤等語。
惟查：本件原判決撤銷第一審關於諭知上訴人無罪部分之判決，
改判依想像競合犯關係，從一重論處上訴人共同未經許可持有衝
鋒槍罪刑；係依憑(一)上訴人於警詢及第一審法院對於其於八十八
年七月十二日下午二時許，夥同楊世剛、楊敏男、李金龍（未起
訴）等人，由楊敏男攜帶內藏有槍、彈之手提紙袋，一起開車前
往桃園縣楊梅鎮○○街二五三號二樓蔡強生所開設之「九蓮坊冰
城」，欲找蔡強生無著，嗣李金龍先行離去，上訴人及楊世剛、
楊敏男隨即投宿於桃園縣中壢市○○○路○段一二０號「中信飯
店」二九二七房，於翌日凌晨一時許，為警查獲，並在該房天花
板上查扣美式衝鋒槍一枝（含彈匣一個）、子彈十一顆、義大利
制式九二手槍一枝（含彈匣一個）、子彈十二顆（經鑑驗已試射
完畢）、以色列制式九０手槍一枝（含彈匣二個）、子彈五顆等
事實，供認不諱。(二)證人楊敏男於原審證稱：本件係因楊世剛與
蔡強生間有債務糾紛，楊世剛欲找蔡強生索債，因而找來楊敏男
，再由楊敏男邀同上訴人一起至中壢與楊世剛、李金龍等人會合
後，決議攜帶槍枝向蔡強生索債，由楊敏男將盛裝上開槍、彈之
手提紙袋放置車內，由李金龍開車，四人一起前去「九蓮坊冰城
」找蔡強生；於抵達後，由楊敏男攜帶前述手提紙袋與楊世剛、
上訴人上樓，再由各人持其中之一把槍枝找人，因蔡強生不在而
未尋著。嗣後上訴人及楊敏男、楊世剛即轉往「中信飯店」二九
二七房投宿；證人官文傑、楊世剛亦分別於第一審法院及警詢中
證稱：上訴人及楊敏男、楊世剛三人前往二樓找蔡強生各等語。
(三)上開槍枝、子彈經內政部警政署刑事警察局鑑驗結果，認(1)送
鑑美制式烏茲衝鋒槍一枝（槍枝管制編號：0000000000），認係
美製Ｍ－型口徑九釐米之制式衝鋒槍，槍管內具六條左旋來復
線，機械性能良好，可擊發子彈，具有殺傷力；(2)送鑑以色列制
式九０手槍一枝（槍枝管制編號：0000000000），認係以色列製
九釐米制式半自動手槍，槍管內具六條右旋來復線，機械性能良
好，具有殺傷力；(3)送鑑義大利制式九二手槍一枝（槍枝管制編
號：0000000000），認係義大利製九釐米制式半自動手槍，槍管
內具六條右旋來復線，機械性能良好，具有殺傷力；(4)送鑑子彈
十一顆、子彈五顆、子彈十二顆（鑑驗試射完畢）認均係制式九
釐米半自動手槍彈，均有殺傷力，有該局八十八年七月十三日刑
鑑字第六六六二０號鑑驗通知書附卷可稽，為其論罪科刑之基礎
；並說明(一)證人楊世剛於警詢之供述，依修正刑事訴訟法施行法
第七條之三但書規定得為證據。又證人楊世剛於八十八年九月十
八日經警借提查緝槍械時趁機脫逃，經第一審法院通緝，迄未緝
獲，且經原審傳拘無著，有拘票附卷可按，客觀上有不能受詰問
之情形，已屬調查不能。(二)上訴人所辯：伊與楊敏男在中壢市見
面係為向楊敏男催討房租；是楊世剛、楊敏男及李金龍等人持手
提袋上樓欲找蔡強生，伊未上樓，且當時槍、彈是以紙袋裝著，
伊不知道楊世剛等人有帶槍去；伊有幫忙開車及投宿於上開飯店
，但不知楊世剛等人有將上開槍、彈藏放在住房天花板上，係楊
敏男懷恨伊檢舉另犯強盜一罪，故將責任推給伊云云，係屬卸責
之詞，不足採信。(三)證人楊世剛於警詢及檢察官偵查中均供稱：
上開槍、彈係伊向綽號「阿文」之男子購買；證人張文俊於檢察
官偵查中亦證稱：上開槍、彈係楊世剛所有各等語。是證人楊敏
男在原審證述：該批槍、彈係伊在屏東向「大頭」所購云云，應
屬迴護上訴人之詞，不足採信。又當日前往尋找蔡強生之四人，
並不包括張文俊，亦甚明確等理由綦詳。上訴人上訴意旨，係就
原審取捨證據、認定事實之合法職權行使及原判決理由已說明之
事項，徒憑自己之說明，重為爭執，顯與法律規定得為第三審上
訴理由之違法情形不相適合。應認上訴人之上訴違背法律上之程
式，予以駁回。
據上論結，應依刑事訴訟法第三百九十五條前段，判決如主文。
中    華    民    國  九十八  年    四    月   十六   日
                      最高法院刑事第七庭
                          審判長法官  林  永  茂
                                法官  吳  昆  仁
                                法官  蘇  振  堂
                                法官  林  立  華
                                法官  張  春  福
      本件正本證明與原本無異
                                      書  記  官
中    華    民    國  九十八  年    四    月   二十   日
                                                    Ａ


司法院資訊處製作；財團法人民間司法改革基金會備份。
